# Mesures

## Créer une matrice de distances

La fonction `st_distance()` permet de calculer une matrice de distance entre deux couches de points.  
Si le système de coordonnées du jeu de données est renseigné, les distances sont exprimées dans son unité de mesure (le plus souvent en mètres).
```{r distance}
library(sf)
com <- st_read("data/lot.gpkg", layer = "communes", quiet = TRUE, agr = "constant")
# transformation de la couche com en couche de points
com_c <- st_centroid(com)
mat <- st_distance(x = com_c, y = com_c)
mat[1:5,1:5]
```

## Calcul de superficies

La fonction `st_area()` permet de calculer des superficies. 

```{r 08-mesures-sf-1}
st_area(com[1:5, ])
```

## Convertir des unités 

Le package `units` [@R-units] permet de définir et convertir facilement des unités de mesure.  
Le package peut se révéler assez utile quand nous manipulons différentes unités de mesures régulièrement. 


```{r 08-mesures-sf-2}
library(units)

distances <- c(1, 2, 3, 5, 0.5)
surfaces <- c(500, 1000, 10000, 20000)

# définition des unités de mesure initiales
distances <- set_units(distances, "km")
distances

surfaces <- set_units(surfaces, "m2")
surfaces

# transformation des unités de mesure
distances <- set_units(distances, "m")
distances

surfaces <- set_units(surfaces, "ha")
surfaces

## Suppression des unités
distances <- set_units(distances, NULL)
distances

surfaces <- set_units(surfaces, NULL)
surfaces
```




